# 新租赁准则下，押金保证金的处理

提问人：hwy0318 时间：2021-06-08 20:20:51
请教陈版主，公司从 2021 年 1 月 1 日起执行新租赁准则，以剩余租赁付款额折现到 2021 年 1 月 1 日起计算，不进行追溯调整。以前已支付的押金在其他应收款中核算，在新租赁准则下，假设押金 1 万元在以前年度已经支付，预计 5 年后租赁期届满时收回，押金不计息，那么 5 年后的 1 万元折现到2021 年 1 月 1 日现值为 8000 元，借方确认使用权资产 8000 元，贷方其他应收款 1 万元，请问差额 2000 元作为未确认融资费用，那在报表上列报在哪个报表项目里？

回答人：chenyiwei
并不应当将押金全额转入使用权资产。租赁期满后押金将收回，所以押金是对出租人的一项债权，不应并入使用权资产。但押金的名义金额与其折现值之间的差额应调整使用权资产的账面价值。
另外，前期即使在老准则下，将押金确认为其他应收款且不考虑资金时间价值损失影响的做法也是不合理的，建议是否作为前期差错予以更正。

提问人：c070330 时间：2021-08-16 12:14:00
请问陈版，楼主提到的案例背景于 2021 年 1 月 1 日，调整分录是否为：借：长期应收款-本金 10000 、使用权资产 2000 ，贷：其他应收款 10000 、长期应收款-未实现融资收益 2000 ？谢谢

回答人：chenyiwei
最简单情况下是这样。